臺灣桃園地方法院宣示判決筆錄
公　訴　人　臺灣桃園地方法院檢察署檢察官
被　　　告　丙○○
　　　　　　　　　　　九號五樓.
上列被告因竊盜等案件，經檢察官提起公訴（93年度偵字第
15275 號、94年度偵字第2629號）及移送併案審理（94年度偵字
第8499號），被告於準備程序進行中為有罪之陳述，經本院合議
庭裁定由受命法官獨任進行簡式審判程序後，檢察官復聲請改依
協商程序而為判決，本院判決如下：
    主  文
丙○○行使偽造私文書，足生損害於他人，處有期徒刑陸月，如
易科罰金以新台幣參佰元折算壹日。
    事實及理由
一、犯罪事實：丙○○前於民國（下同）93年間因竊盜案件，經
    本院以93年度桃簡字第742 號判處拘役40日確定，於94年1
    月12日入桃園女監執行，至94年2 月20日執行完畢（不構成
    累犯）。猶不知悔改，復意圖為自己不法之所有，並基於概
    括犯意，於下列時間、地點竊取他人財物：
    （一）於93年7 月28日13時許，在桃園縣桃園市○○路60號
          1 樓甲○○任職之通訊行內，佯稱欲販賣中古行動電
          話予通訊行，而趁甲○○不注意之際，竊取該通訊行
          所有並由甲○○管理置於櫃檯之INNOSTIEAMI2100 型
          白色行動電話1 支（序號：000000000000000 號），
          得手後，於同日至桃園縣桃園市○○路上通訊行販賣
          。
    （二）復於94年1 月6 日11時30分許，在桃園縣桃園市○○
          路324 號「花蝶漫畫出租店」內，佯裝為客人，趁簡
          惠瑩不注意之際，竊取戊○○所有並置於櫃檯下之皮
          包1 只（內有身分證、駕照、健保卡、電腦會計丙級
          證照、輕型機車車號RG8-038 號行照等證件各1 張、
          摩扥羅拉廠牌T191型藍色行動電話1 支、現金新台幣
          1 千元、郵局提款卡、新光保全卡、鑰匙1 串）。嗣
          於94年1 月11日7 時15分許於桃園縣桃園市○○路
          223 號前為警查獲。
    （三）另於94年3 月13日，先至在桃園縣中壢市○○路125
          號由丁○○所經營「時尚髮妍店」，冒用「陳佳琪」
          之名義填寫甄選表，並進而行使該甄選表應徵助理一
          職，足以生損害於丁○○、「陳佳琪」，待錄取後於
          同年月23日第1 日任職時，於是日9 時45分許，即趁
          無人注意之際，竊取丁○○所有並置於櫃檯抽屜內之
          皮包1 只（內有身分證、汽車駕照、機車駕照、機車
          行照、健保卡等證件各1 張、合庫、上海銀行、新竹
          企銀、中國信託、郵局金融卡各1 張、蔡昆展所有之
          身分證1 張、現金新台幣5 萬元）。
    （四）又於94年4 月1 日20時許，在桃園縣中壢市○○路42
          號由乙○○所經營之「緣專業美容院」，先佯裝為客
          人，假借檢查臉部為由，趁乙○○不注意之際，竊取
          乙○○所有並置於櫃檯內之皮包1 只（內有身分證、
          郵局提款卡、健保卡、中國信託信用卡各1 張及現金
          新台幣5 仟元）。
二、證據：
   （一）被告丙○○於本院94年8 月17日審理時自白。
   （二）被害人甲○○、戊○○、丁○○、乙○○之指述。
   （三）INNOSTIEAMI2100 型白色行動電話（序號：
         000000000000000 號）之手機讓渡書 1 紙。
   （四）內政部警政署刑事警察局94年3 月16日刑紋字第
         0940039443號鑑驗書1 份。
   （五）桃園市○○路324 號「花蝶漫畫出租店」內監視光碟
         片1 張，及翻拍照片1 幀。
   （六）甄選表1紙。
   （七）被害人乙○○之贓物認領保管單1紙。
三、本件經檢察官與被告丙○○於審判外達成協商之合意且被告
    認罪，其合意內容為：被告丙○○願受科刑範圍為有期徒刑
    6 月。經查，上開協商合意並無刑事訴訟法第455 條之4第1
    項所列情形之一，檢察官聲請改依協商程序而為判決，本院
    爰不經言詞辯論，於協商合意範圍內為協商判決，合予敘明
    。
四、附記事項：
    （一）上開被告分別於94年3 月23日晚間9 時45分許（即犯
          罪事實要旨（三）部分）、94年4 月1 日上午20時許
          （即犯罪事實要旨（四）部分）之連續竊盜犯行，雖
          未據公訴人起訴，然該部分事實與公訴人起訴之犯罪
          事實既具有連續犯之裁判上一罪關係，應為起訴效力
          所及，且經檢察官移請本院併案審理（臺灣桃園地方
          法院檢察署94年度偵字第8499號），本院自應併予審
          究。
    （二）被告先後多次竊盜之犯行，因時間緊接，所犯為構成
          要件相同之罪，顯係基於概括之犯意反覆為之，為連
          續犯，依刑法第56條之規定，以一罪論。其偽造甄選
          表後持以行使，偽造之低度行為為行使之高度行為所
          吸收，不另論罪。又其所犯竊盜罪與行使偽造私文書
          罪之間，具有方法結果之牽連關係，依刑法第55條之
          規定，應從重之行使偽造私文書罪處斷。
五、協商判決除有刑事訴訟法第454 條之4 第1 項第1 款於本訊
    問程序終結前，被告撤銷協商合意或檢察官撤回協商聲請者
    ；第2 款被告協商之意思非出於自由意志者；第4 款被告所
    犯之罪非第455 條之2 第1 項所定得以協商判決者；第6 款
    被告有其他較重之裁判上一罪之犯罪事實者；第7 款法院認
    應諭知免刑或免訴、不受理者情形之一，及違反同條第2 項
    「法院應於協商合意範圍內為判決；法院為協商判決所科之
    刑，以宣告緩刑或2 年以下有期徒刑、拘役或罰金為限」之
    規定者外，檢察官與被告均不得上訴。
六、應適用之法條：刑事訴訟法第273 條之1 第1 項、第455 條
    之2 第1 項、第455 條之4 第2 項、第455 條之8 ，刑法第
    320 條第1 項、第56條、第210 條、第216 條、第55條後段
    ，罰金罰鍰提高標準條第2 條，判決如主文。
七、如有前項得上訴之情形，得自收受宣示判決筆錄送達之日起
    10日內，向本院提出上訴書狀，上訴於第二審法院。
本案經檢察官陳志全到庭執行職務。
中    華    民    國    94    年    8      月    30   日
                  臺灣桃園地方法院刑事第7庭
                            法  官   孫惠琳
以上正本證明與原本無異
                            書記官　陳育君
中　　華　　民　　國　　94　　年　　8 　　月　　30　　日
